臺灣板橋地方法院刑事判決　　　　　　　96年度訴字第2309號
公　訴　人　臺灣板橋地方法院檢察署檢察官
被　　　告　甲○○
上列被告因違反毒品危害防制條例案件，經檢察官提起公訴（96
年度毒偵字第3522號），被告於準備程序進行中就被訴事實為有
罪之陳述，經告知簡式審判程序之旨，並聽取當事人之意見後，
本院裁定由受命法官獨任進行簡式審判程序，判決如下：
        主  文
甲○○施用第一級毒品，累犯，處有期徒刑壹年肆月，減為有期
徒刑捌月，扣案如附表編號一所示之物沒收銷燬、如附表編號五
所示之物沒收；又施用第二級毒品，累犯，處有期徒刑陸月，減
為有期徒刑月，扣案如附表編號二所示之物沒收銷燬、如附表
編號五所示之物沒收；又施用第二級毒品，累犯，處有期徒刑陸
月，減為有期徒刑月，扣案如附表編號三所示之物沒收銷燬、
如附表編號五所示之物沒收。應執行有期徒刑壹年壹月，扣案如
附表一、二、三所示之物沒收銷燬、如附表編號五所示之物沒收
。
        事實及理由
一、犯罪事實：
    (一)甲○○曾於民國八十九年間因施用毒品案件，經臺灣桃園
      地方法院以八十九年度毒聲字第五八０二號裁定送觀察、
      勒戒後，認有繼續施用毒品之傾向，由同院以八十九年度
      毒聲字第七一七０號裁定令入戒治處所施以強制戒治，嗣
      經戒治所認無繼續戒治之必要報請檢察官聲請由同院以九
      十年度毒聲字第一三七一號裁定停止戒治，所餘戒治期間
      付保護管束，於九十年三月二十九日停止戒治釋放，而於
      九十年十一月十三日保護管束期滿，視為執行完畢，由臺
      灣桃園地方法院檢察署檢察官於九十年十一月二十三日以
      九十年度戒偵字第一一四九號為不起訴處分確定。詎於上
      開強制戒治執行完畢五年內，又於九十三年間因施用毒品
      案件，經臺灣桃園地方法院以九十三年度訴字第七五０號
      判決判處有期徒刑期九月確定（施用第一級毒品部分判處
      有期徒刑六月，施用第二級毒品部分判處有期徒刑四月，
      應執有期徒刑九月），於九十三年十一月十一日易科罰金
      執行完畢。復於九十四年間再因施用毒品案件，經同院以
      九十四年度訴字第二四四０號判決有期徒刑一年二月（施
      用第一級毒品部分判處有期徒刑七月，施用第二級毒品部
      分判處有期徒刑五月，又施用第二級毒品部分判處有期徒
      刑三月，應執行一年二月）。
    (二)詎甲○○仍不知悔改，明知海洛因、安非他命、大麻分別
      係毒品危害防制條例所明定之第一級毒品、第二級毒品，
      不得施用及持有，竟於九十五年十二月初某日，在臺北縣
      林口鄉○○路53巷11號4 樓住處，非法施用第二級毒品大
      麻；另於九十五年十二月十三日三時許，在桃園中壢市○
      ○路○段122 號「百老匯汽車旅館」201 室，分別非法施
      用第一級毒品海洛因及第二級毒品安非他命。嗣於同年十
      二月十三日四時四十分許，在上開汽車旅館201 室為警查
      獲，並當場扣得其所有如附表所示之物。
二、證據名稱：
    (一)被告甲○○於偵查中及於本院審理時之自白；
    (二)臺灣檢驗科技股份有公司濫用藥物尿液檢驗報告；
    (三)桃園縣政府警察局中壢分局被採尿人姓名編號對照表；
    (四)扣案如附表編號一、二、三、五所示之物；
    (五)法務部調查局九十六年一月十三日調科壹字第0962300271
      0號鑑定書；
    (六)法務部調查局九十六年一月九日調科壹字第09623002500
      號鑑定書；
    (七)憲兵司令部刑事鑑識中心九十六年二月一日安鑑字第
      0960000170號鑑定書；
    (八)臺灣高等法院被告全國前案紀錄表；
    (九)臺灣桃園地方法院檢察署九十年度戒偵字第一一四九號不
      起訴處分書。
三、查被告甲○○施用第一級毒品海洛因，係犯毒品危害防制條
    例第十條第一項之施用第一級毒品罪；其施用第二級毒品大
    麻，係犯同條例第十條第二項之施用第二級毒品罪；其施用
    第二級毒品安非他命，係犯同條例第十條第二項之施用第二
    級毒品罪。其分別持有海洛因、大麻、安非他命之低度行為
    ，應分別為其施用海洛因、大麻、安非他命之高度行為所吸
    收，均不另論罪。其所犯上開三罪間，犯意各別，行為互異
    ，應分論併罰。查被告有如犯罪事實欄所載之刑之執行紀錄
    ，有臺灣高等法院被告全國前案紀錄表在卷可稽，其受有期
    徒刑執行完畢，五年以內故意再犯本件有期徒刑以上之罪，
    為累犯，均應依刑法第四十七條第一項加重其刑。爰審酌被
    告之素行、犯罪之動機、目的、手段、所生危害及犯罪後坦
    承犯行，態度良好等一切情狀，分別量處如主文所示之刑，
    並定應執行之刑。又本件被告係於九十六年四月二十四日前
    犯罪，符合中華民國九十六年罪犯減刑條例所定之減刑條件
    ，爰依上開條例第二條第一項第三款、第九條之規定，各減
    其刑期二分之一，併均諭知易科罰金之折算標準。扣案如附
    表編號一、二、三所示之物，係查獲之毒品，爰依毒品危害
    防制條例第十八條第一項前段之規定，不問屬於犯人與否，
    併予宣告沒收銷燬之；如附表編號五所示之物，係被告所有
    用以施用海洛因、大麻、安非他命所用之物，爰依刑法第三
    十八條第一項第二款之規定沒收之。至扣案如附表編號四所
    示之第三級毒品愷他命與本案被告施用第一級毒品及施用第
    二級毒品之犯行並無關聯性，自不於本案宣告沒收，附此敘
    明。
四、據上論斷，應依刑事訴訟法第二百九十九條第一項前段、第
    二百七十三條之一第一項、第三百十條之二、第四百五十四
    條第一項，毒品危害防制條例第十條第一項、第二項、第十
    八條第一項前段，刑法第十一條前段、第四十七條第一項、
    第三十八條第一項第二款、第五十一條第五款，中華民國九
    十六年罪犯減刑條例第二條第一項第三款、第七條、第九條
    ，判決如主文。
五、如不服本判決，得自收受送達之翌日起十日內向本院提出上
    訴狀（須附繕本）。
本案經檢察官吳宗光到庭執行職務。
中　　華　　民　　國　　96　　年　　8 　　月　　31　　日
                  刑事第十七庭  法　官  李幼妃
以上正本證明與原本無異
如不服本判決，應於判決送達後10日內向本院提出上訴狀（應附
繕本），上訴於臺灣高等法院。
                                書記官　黃頌棻
中　　華　　民　　國　　96　　年　　9 　　月　　10　　日
附表：
┌──┬─────────┬───────┐
│編號│扣案物名稱        │ 備註         │
├──┼─────────┼───────┤
│一、│第一級毒品海洛因三│驗餘淨重合計  │
│    │十四包            │13.32 公克（空│
│    │                  │包裝重6.69公克│
│    │                  │）            │
├──┼─────────┼───────┤
│二、│第二級毒品大麻七包│合計煙草重5.69│
│    │                  │公克（空包裝總│
│    │                  │重7.81公克）  │
├──┼─────────┼───────┤
│三、│第二級毒品安非他命│驗餘淨重合計  │
│    │五包              │30.1835公克   │
├──┼─────────┼───────┤
│四、│第三級毒品愷他命一│淨重30.7648 公│
│    │包                │克，取樣0.5813│
│    │                  │公克已鑑析用罄│
├──┼─────────┼───────┤
│五  │電子秤一台        │              │
└──┴─────────┴───────┘
附錄本案論罪科刑法條全文
毒品危害防制條例第10條
施用第一級毒品者，處 6 月以上 5 年以下有期徒刑。
施用第二級毒品者，處 3 年以下有期徒刑。
